【裁判字號】    95,交抗,809
【裁判日期】    951130
【裁判案由】    聲明異議
【裁判全文】
臺灣高等法院臺中分院交通事件裁定     95年度交抗字第809號
抗  告  人
即受處分人    甲○○
上列抗告人因違反道路交通管理處罰條例案件，不服臺灣彰化地
方法院，中華民國95年8 月30日所為裁定（95年度交聲字第861
號），提起抗告，本院裁定如下：
    主  文
抗告駁回。
    理  由
一、本案經本院審理結果，認第一審裁定認事用法均無不當，應
    予維持，並引用第一審裁定書之理由（如附件）。
二、抗告意旨略以：原處分機關於91年1月22日所為第ZA0000000
    號裁決書並未合法送達，且該次裁決，以一次內容卻對抗告
    人產生4個行政處分，讓抗告人喪失法律規定之權利，實不
    符交通管理事件處罰所規定之正當法律程序原則，監理所一
    次裁決書，應僅產生一次行政處分效力，最後所產生註銷抗
    告人之駕駛執照，應非適法，進而認定異議人使用註銷駕駛
    執照駕車之規事實，顯非合理，原裁定裁罰抗告人使用註銷
    駕駛執照駕車，顯有違誤云云。
三、經查本件抗告人即受處分人甲○○於95年3月9日下午10時48
    分許，駕駛其所有車牌號碼5Q—7152號自小客車，行經臺中
    市○○○路○段時，經台中市警察局交通警察隊警員臨檢攔
    停，嗣經警員查悉抗告人之駕駛執照係處於註銷狀態中，遂
    以抗告人違反道路交通管理處罰條例第21條第1項第6款規定
    ，掣發台中市警察局中市警交字第GC0000000號舉發違反道
    路交通管理事件通知單。嗣抗告人未於舉發通知單上所載應
    到案日期（95年3月24日）前到案聽候裁決，經原處分機關
    即交通部公路總局台中區監理所彰化監理站依上開修正前違
    反道路交通管理事件統一裁罰基準及處理細則第43、44、67
    條之規定，就上開違規行為，於95年8月29日以受處分人有
    違反修正前道路交通管理處罰條例第21條第1項第6款之違規
    情形，逕行裁處異議人罰鍰12000元，此有台中市警察局中
    市警交字第GC0000000號舉發違反道路交通管理事件通知單
    、交通部公路總局台中區監理所彰化監理站違反道路交通管
    理事件彰監四字第裁64─GC0000000號裁決書各1紙在卷足憑
    。是以本件違規事實明確，堪以認定。從而，原處分機關以
    抗告人有「使用註銷駕照駕車」之違規事實，依據道路交通
    管理處罰條例第21條第1項第6款之規定，裁處12000千元之
    罰鍰，核無違誤。原審法院因認抗告人本件異議為無理由，
    而裁定予以駁回，並無不當。至於抗告人之前駕照被註銷之
    程序是否違法，非在本事件裁決範圍之內，且抗告人亦未提
    出證據證明之前被註銷駕照事件已另案被撤銷更正，是抗告
    理由顯不足以推翻原裁定，其抗告為無理由，應予駁回。
四、據上論斷，應依道路交通案件處理辦法第26條，刑事訴訟法
    第412條，裁定如主文。
中    華    民    國    95    年    11    月    30    日
               刑事第十一庭  審判長法  官  陳  朱  貴
                                   法  官  胡  文  傑
                                   法  官  郭  同  奇
上列正本證明與原本無異。
不得再抗告。
                                   書記官  康  孝  慈
中    華    民    國    95    年    12    月    4     日
                                                      Ｆ


司法院資訊處製作；財團法人民間司法改革基金會備份。
